【裁判字號】    97,上訴,4582
【裁判日期】    971202
【裁判案由】    搶奪等
【裁判全文】
臺灣高等法院刑事判決                97年度上訴字第4582號
上  訴  人  台灣板橋地方法院檢察署檢察官
被      告  甲○○
上列上訴人因被告搶奪等案件，不服台灣板橋地方法院九十七年
度訴字第一四三八號，中華民國九十七年八月六日第一審判決（
起訴案號：台灣板橋地方法院檢察署九十七年度偵字第二八四七
號），提起上訴，本院判決如下：
    主  文
原判決關於恐嚇部分撤銷。
甲○○恐嚇他人致生危害於安全，處拘役伍拾日，如易科罰金，
以新台幣壹仟元折算壹日。
    事  實
一、甲○○與乙○○係前男女朋友，因感情不睦而分手，竟基於
    恐嚇之犯意，接續四次於民國九十六年十月十四日至同年十
    一月十二日間，在不詳處所，以電話簡訊之方式恫稱：「晚
    上早晨等不到，白天公司等妳，總有一天等到妳」、「看妳
    怎麼每天叫警察過來，我時間很多，陪妳慢慢玩」、「如果
    當我真的上去五樓找人時，妳在公司可能也無法那麼穩當地
    待下去了，但願妳不會真的想試試看」、「不回應，很好，
    最好別再讓我見到妳的人，甚麼地方見到都一樣，大家走著
    瞧，不相信就拭目以待，不會讓妳失望的」等語，使乙○○
    心生畏懼其生命、身體或自由將受加害，致生危害於安全。
二、案經告訴人乙○○訴由台北縣政府警察局中和分局報請臺灣
    板橋地方法院檢察署檢察官偵查起訴。
    理  由
壹、程序問題：
    按被告以外之人於審判外之言詞或書面陳述，除法律有規定
    者外，不得作為證據；又被告以外之人於審判外之陳述，雖
    不符合同法第一百五十九條之一至第一百五十九條之四之規
    定，但經當事人於審判程序同意作為證據，法院審酌該言詞
    陳述或書面陳述作成時之情況，認為適當者，亦得為證據。
    當事人、代理人或辯護人於法院調查證據時，知有第一百五
    十九條第一項不得為證據之情形，而未於言詞辯論終結前聲
    明異議者，視為有前項之同意，刑事訴訟法第一百五十九條
    第一項及第一百五十九條之五分別定有明文。本判決下列所
    引用之各該被告以外之人於審判外之陳述（包含書面陳述）
    ，雖屬傳聞證據，惟被告甲○○於審判期日並未到庭表示意
    見，本院審酌上開證據資料製作時之情況，尚無違法不當及
    證明力明顯過低之瑕疵，亦認為以之作為證據應屬適當。揆
    諸前開規定，爰逕依刑事訴訟法第一百五十九條之五規定，
    認前揭證據資料均有證據能力，先予敘明。
貳、實體問題：
一、訊據被告就其以上揭事實欄所載之內容傳給告訴人乙○○乙
    情，固不否認，惟辯稱：我簡訊的內容不要要恐嚇她，只是
    希望她還錢，如果她不還錢，我只是想把她偽造我的名義的
    事情告訴她的公司云云（見原審卷第一九頁）。經查：
  (一)被告以簡訊內容：「晚上早晨等不到，白天公司等妳，總有
    一天等到妳」、「看妳怎麼每天叫警察過來，我時間很多，
    陪妳慢慢玩」、「如果當我真的上去五樓找人時，妳在公司
    可能也無法那麼穩當地待下去了，但願妳不會真的想試試看
    」、「不回應，很好，最好別再讓我見到妳的人，甚麼地方
    見到都一樣，大家走著瞧，不相信就拭目以待，不會讓妳失
    望的」等語，傳給告訴人之事實，為被告所不否認（見原審
    卷第一九頁），核與告訴人之指述相符（見偵卷第七至九、
    三三頁，原審卷第六五頁），復有翻拍簡訊在卷可按（見偵
    卷第二二至二五頁）。
  (二)又告訴人於偵查、原審均證稱：被告所傳的簡訊內容會使伊
    害怕等語（見偵卷第三三頁，原審卷第六五頁），足徵被告
    前開所為，確係以惡害通知告訴人，使告訴人心生畏懼其生
    命、身體或自由將受加害，致生危害於安全。
  (三)至被告雖辯稱：伊與告訴人間存有債務關係云云。然告訴人
    於原審證稱：我有幫被告規劃一個退休保險計畫，因為被告
    沒有辦法繳保費，我先幫他墊款繳保費，之後他再用保單質
    借還我錢。質借單上的名字是被告自己簽的。…被告認為既
    然我們要分手則不再需要那份保單，且被告也是藉機要跟我
    見面吧。因為辦解約的事，不需要由我陪他，他可以自己到
    公司處理，且我也有知會公司的人員，被告如果要過來辦理
    解約事宜，他們也可以幫忙處理等語（見原審卷第六四、六
    五、六八頁）；且上開簡訊內容，並未提及被告與告訴人之
    間之債務關係，是被告與告訴人間是否存有債務關係實有疑
    義。再者，被告與告訴人間若真存有債務關係或告訴人偽造
    被告名義之情事，被告自當應以法律途徑尋求解決，然被告
    卻未為，與常理亦有違，是被告以其不具恐嚇之意云云置辯
    ，純屬卸責空言之詞，難以採信。
  (四)綜上，本件事證明確，被告犯行堪以認定，自應依法論科。
二、核被告所為，係犯刑法第三百零五條之恐嚇危害安全罪。又
    被告自九十六年十月十四日至同年十一月十二日止，四次以
    簡訊方式恐嚇告訴人之行為，雖屬自然上之數行為，然實係
    肇因同一動機（與告訴人談復合），於時間密接之情形下，
    基於單一犯意所為，乃接續犯，在法律評價上仍屬一個行為
    ，應僅論以一恐嚇危害安全罪。
三、原審不察，誤為無罪之諭知，自有不當。公訴人以此指摘原
    審判決不當，請求撤銷改判，為有理由，自應由本院將原判
    決關於此部分撤銷改判。爰審酌被告犯罪之動機、目的、情
    節、所生危害及犯後態度等一切情狀，量處如主文第二項所
    示之刑，並諭知易科罰金折算標準。
四、被告經合法傳喚，無正當理由不到庭，爰不待其陳述逕行判
    決。
據上論斷，應依刑事訴訟法第三百六十九條第一項前段、第三百
六十四條、第二百九十九條第一項前段、第三百七十一條，刑法
第三百零五條、第四十一條第一項，判決如主文。
本案經檢察官曾俊哲到庭執行職務。
中    華    民    國    97    年    12    月    2    日
                  刑事第十七庭  審判長法  官  趙功恆
                                      法  官  陳世宗
                                      法  官  陳憲裕
以上正本證明與原本無異。
不得上訴。
                                      書記官  劉育妃
中    華    民    國    97    年    12    月    3     日
附錄：本案論罪科刑法條全文
刑法第三百零五條：
（恐嚇危害安全罪）
以加害生命、身體、自由、名譽、財產之事，恐嚇他人致生危害
於安全者，處 2 年以下有期徒刑、拘役或 3 百元以下罰金。


司法院資訊處製作；財團法人民間司法改革基金會備份。
